【裁判字號】    99,訴,1185
【裁判日期】    990929
【裁判案由】    違反槍砲彈藥刀械管制條例
【裁判全文】
臺灣高雄地方法院刑事判決              99年度訴字第1185號
公  訴  人  臺灣高雄地方法院檢察署檢察官
被      告  甲○○
指定辯護人  本院公設辯護人黃秋葉
上列被告因違反槍砲彈藥刀械管制條例案件，經檢察官提起公訴
（99年度偵字第15689 號），本院判決如下：
    主  文
甲○○未經許可，持有可發射子彈具有殺傷力之改造手槍，處有
期徒刑參年陸月，併科罰金新臺幣拾萬元，罰金如易服勞役，以
新臺幣壹仟元折算壹日。扣案之改造手槍貳支（槍枝管制編號分
別為0000000000號、0000000000號）、制
式子彈拾捌顆、非制式子彈貳顆及制式霰彈壹顆，均沒收。
    事  實
一、甲○○於民國98年中秋節過後某日，在高雄縣岡山鎮某處，
    以每支新臺幣（下同）8萬元之價格，向姓名年籍不詳綽號
    富仔之成年男子，購得可發射子彈具有殺傷力之仿BERETTA
    廠半自動手槍製造之改造手槍2支（槍枝管制編號分別為
    0000000000及0000000000號），「富仔」同時贈送具殺傷力
    之制式子彈27顆、非制式子彈3 顆及制式霰彈3 顆予甲○○
    ，甲○○取得上開槍、彈後，放置在其承租位在高雄縣阿蓮
    鄉崗山村崗山111 號之鐵皮屋住處而持有之，嗣於99年3 月
    31日22時許，經員警於上址鐵皮屋住處逕行搜索，扣得上開
    槍、彈，始悉上情。
二、案經案經高雄市政府警察局三民第二分局報請臺灣高雄地方
    法院檢察署檢察官偵查起訴。
    理  由
壹、程序事項：
一、按被告以外之人於偵查中向檢察官所為陳述，除顯有不可信
    之情況者外，得為證據，刑事訴訟法第159條之1第2項定有
    明文。偵查中對被告以外之人（包括證人、鑑定人、告訴人
    、被害人及共同被告等）所為之偵查筆錄，或被告以外之人
    向檢察官所提之書面陳述，性質上均屬傳聞證據。惟現階段
    刑事訴訟法規定檢察官代表國家偵查犯罪、實施公訴，依法
    其有訊問被告、證人及鑑定人之權，證人、鑑定人且須具結
    ，而實務運作時，檢察官偵查中向被告以外之人所取得之陳
    述，原則上均能遵守法律規定，不致違法取供，其可信度極
    高。本件證人乙○○於偵查中經具結向檢察官所為之陳述，
    查無顯有不可信之情況，應認有證據能力。
二、按被告以外之人於審判外之陳述，雖不符刑事訴訟法第159
    之1至第159條之4之規定，而經當事人於審判程序同意作為
    證據，法院審酌該言詞陳述或書面陳述作成時之情況，認為
    適當者，亦得為證據。當事人、代理人或辯護人於法院調查
    證據時，知有第159條第1項不得為證據之情形，而未於言詞
    辯論終結前聲明異議者，視為有前項之同意。刑事訴訟法第
    159之5定有明文。查檢察官、被告及辯護人均對於本判決所
    引用其餘傳聞證據，同意作為證據，本院審酌上開證據作成
    時之情狀，並無違法或不當等情形，且與本案相關之待證事
    實具有關聯性，認為以之作為本案之證據亦屬適當，爰依前
    揭規定，認均應有證據能力。
貳、實體事項：
一、上揭事實，業據被告甲○○於偵查及審理時均坦承不諱，核
    與證人乙○○於警詢及偵查中證述之情節相符（見高市警三
    二分偵字第0990001336號卷，下稱警一卷，頁24、27；99年
    度偵字第12007 號卷，下稱偵二卷，頁73～74），復有現場
    蒐證照片在卷可稽（見警一卷，頁54～78），並有改造手槍
    2 支、制式子彈27顆、非制式子彈3 顆、制式霰彈3 顆扣案
    可佐，且扣案槍、彈經送內政部警政署刑事警察局以檢視法
    、性能檢驗法、試射法鑑驗結果：（一）送鑑手槍1 支（槍
    枝管制編號0000000000），認係改造手槍，由仿BERETTA 廠
    半自動手槍製造之槍枝，換裝土造金屬槍管而成，擊發功能
    正常，可供擊發適用子彈使用，認具殺傷力。（二）送鑑手
    槍1 枝（槍枝管制編號0000000000），認係改造手槍，由仿
    BERETTA 廠93R 型半（全）自動手槍製造之槍枝，換裝土造
    金屬槍管而成，擊發功能正常，可供擊發適用子彈使用，認
    具殺傷力。（三）送鑑子彈33顆，鑑定情形如下：（1 ）19
    顆，認均係口徑9mm 制式子彈，採樣6 顆試射，可擊發，認
    均具殺傷力。（2 ）5 顆，認均係口徑9mm 制式子彈，採樣
    2 顆試射，可擊發，認均具殺傷力。（3 ）3 顆，認均係口
    徑9mm 制式子彈，彈底均具撞擊痕跡，採樣1 顆試射，可擊
    發，認具殺傷力。（4 ）3 顆，認均係非制式子彈，由金屬
    彈殼組合直徑8.9 （誤差0.5mm ）金屬彈頭而成，採樣1 顆
    試射，可擊發，認具殺傷力。（5 ）2 顆，認均係口徑
    12GAUGE 之制式霰彈，採樣1 顆試射，可擊發，認具殺傷力
    。（6 ）1 顆，認均係口徑12GAUGE 之制式霰彈，彈底具撞
    擊痕跡，經試射，可擊發，認具殺傷力等情，亦有內政部警
    政署刑事警察局99年5 月6 日刑鑑字0000000000號鑑定書1
    份附卷可按（見99年度偵字第15689 號卷，下稱偵三卷，頁
    20～22），是被告前揭任意性之自白，核與事實相符，堪予
    採信。本案事證明確，被告上開犯行，洵堪認定，應依法論
    科。
二、核被告甲○○所為，係犯槍砲彈藥刀械管制條例第8條第4項
    之未經許可，持有可發射子彈具有殺傷力之改造手槍罪，及
    同法第12條第4項之未經許可，持有子彈罪。被告以一行為
    同時觸犯上開2罪，為想像競合犯，應依刑法第55條之規定
    ，從一重論以槍砲彈藥刀械管制條例第8條第4項之未經許可
    ，持有可發射子彈具有殺傷力之改造手槍罪處斷。爰審酌被
    告持有上開槍、彈之行為，對於他人生命、身體以及社會治
    安造成潛在之危險與不安，且持有槍彈之數量非微，並考量
    其犯後坦承犯行，態度非惡，及其未持上開槍、彈另犯他案
    ，暨被告之智識程度、生活情況等一切情狀，量處有期徒刑
    3 年6 月，併科罰金10萬元，另罰金部分斟酌被告犯罪情節
    、家庭經濟免持等情，諭知以1 千元折算1 日之易服勞役折
    算標準。末扣案改造手槍2 支（槍枝管制編號分別為
    0000000000及0000000000號）及未試射之制式子彈18顆（原
    為27顆，其中9 顆經試射）、非制式子彈2 顆（原為3 顆，
    其中1 顆經試射）及制式霰彈1 顆（原為3 顆，其中2 顆經
    試射）均具殺傷力，已如前述，自屬違禁物，應依刑法第38
    條第1 項第1 款之規定，併宣告沒收。至於已試射之制式子
    彈9 顆、非制式子彈1 顆、制式霰彈2 顆，因均已無殺傷力
    ，非屬違禁物之性質，爰不予宣告沒收。
據上論斷，應依刑事訴訟法第299條第1項前段，槍砲彈藥刀械管
制條例第8 條第4 項、第12條第4 項，刑法第11條前段、第55條
、第42條第3 項、第38條第1 項第1 款，判決如主文。
本案經檢察官鄧怡君到庭執行職務。
中    華    民    國    99    年    9     月    29    日

                  刑事第七庭   審判長法  官  陳  箐
                                     法  官  簡佩珺
                                     法  官  洪培睿
以上正本證明與原本無異。
如不服本判決應於收受送達後10日內向本院提出上訴書狀，並應
敘述具體理由；如未敘述上訴理由者，應於上訴期間屆滿後20日
內向本院補提理由書（均須按他造當事人之人數附繕本）「切勿
逕送上級法院」。
中    華    民    國    99    年    9     月    29    日
                                     書記官  秦富潔
附錄本判決論罪科刑法條：
槍砲彈藥刀械管制條例第8 條第4 項：
未經許可，持有、寄藏或意圖販賣而陳列第1 項所列槍枝者，處
3 年以上10年以下有期徒刑，併科新臺幣700 萬元以下罰金。
槍砲彈藥刀械管制條例第12條第4項：
未經許可，持有、寄藏或意圖販賣而陳列子彈者，處5 年以下有
期徒刑，併科新台幣300 萬元以下罰金。

司法院資訊處製作；財團法人民間司法改革基金會備份。
